# 陈版求助应收账款全额计提坏账

提问人：tanglong、 时间：2019-12-24 08:05:06
甲为 A股上市公司， 2018 年 12 月销售一笔商品给乙，确认收入 1.5亿元，乙方按合同约定分 3 次付款，每次 0.5 亿元，最后一笔付款期限为2019 年 12 月。截止 2019 年 10 月，甲公司仅收到乙公司支付的货款0.2 亿元，其余均未收到，了解是乙公司暂未将该笔货物加工成商品进行销售，暂无力支付货款。 2018 年 12 月 31 日，按 1 年以内计提坏账； 1 、2019 年 12 月 31 日，假如甲公司款项未收回，结合新金融工具准则-坏账计提，是否要全额计提坏账？
2 、假如该笔款项甲公司已经确定，在 2020 年 1 月末能收回，甲公司报告披露日为 2020 年 2 月 20 日，是否还要全额计提。
请陈老解惑 感谢。

回答人：chenyiwei
“乙公司暂未将该笔货物加工成商品进行销售，暂无力支付货款” 是否表明乙方支付货款取决于该批原材料加工为商品的对外出售？如果是，则需谨慎考虑在将该批材料发给 A 时即确认收入，是否合理？
2019 年 12 月 31 日，假如甲公司款项未收回，则有必要进一步提升坏账准备的计提比例。期后款项回收一般不会导致无需计提坏账准备。